ACORDAO-COMPLETO-2367939

ACÓRDÃO 8682/2019 ATA 33/2019 - SEGUNDA CÂMARA

VISTOS, relatados e discutidos estes autos de tomada de contas especial, instaurada pelo Fundo Nacional de Assistência Social/Ministério do Desenvolvimento Social e Combate à Fome, em desfavor de Francisco da Rocha Miranda, ex-prefeito do Município de Araguatins/TO (gestão: 2009-2012) , em razão da impugnação parcial das despesas realizadas com recursos repassados ao referido município, na modalidade fundo a fundo, à conta dos Programas Proteção Social Básica (PSB) e Proteção Social Especial (PSE) , no exercício de 2011, 
ACORDAM os Ministros do Tribunal de Contas da União, reunidos em Sessão da Segunda Câmara, em:
9.1. julgar irregulares, com fundamento nos artigos 1º, inciso I, 16, inciso III, alínea "c", § 2º, da Lei 8.443/1992, c/c os arts. 19 e 23, inciso III, da mesma Lei, e com os artigos 1º, inciso I, 209, inciso III, 210 e 214, inciso III, do Regimento Interno do TCU (RI/TCU) , as contas de Francisco da Rocha Miranda (XXX.151.821-XX) , condenando-o ao pagamento da quantia a seguir especificada, com a fixação do prazo de quinze dias, a contar das notificações, para comprovarem, perante o Tribunal (art. 214, inciso III, alínea "a", do RI/TCU) , o recolhimento das dívidas aos cofres do Tesouro Nacional, atualizadas monetariamente e acrescidas dos juros de mora, calculados a partir da data a seguir especificada, até a data dos recolhimentos, na forma prevista na legislação em vigor, abatendo-se, na oportunidade, os valores já ressarcidos:
	DATA 
	VALOR (R$) 
		DATA 
	VALOR (R$) 

	31/1/2011
	1.471,04
		13/4/2011
	464,40

	21/3/2011
	873,00
		13/4/2011
	468,70

	13/4/2011
	570,00
		14/4/2011
	468,70

	26/4/2011
	1.100,00
		09/5/2011
	1.349,60

	3/5/2011
	1.579,63
		13/5/2011
	100,00

	8/7/2011
	1.830,00
		13/5/2011
	258,00

	18/8/2011
	1.291,00
		20/5/2011
	468,70

	17/11/2011
	8,00
		20/5/2011
	468,70

	29/11/2011
	8,00
		11/7/2011
	287,50

	5/12/2011
	8,00
		18/7/2011
	528,65

	3/1/2011
	393,20
		18/7/2011
	528,65

	3/1/2011
	480,55
		18/7/2011
	528,65

	4/1/2011
	830,00
		18/7/2011
	528,65

	7/1/2011
	494,70
		26/7/2011
	237,50

	7/1/2011
	494,70
		27/7/2011
	791,20

	7/1/2011
	494,70
		27/7/2011
	2.101,90

	11/1/2011
	850,00
		25/8/2011
	791,20

	25/1/2011
	750,00
		13/9/2011
	562,69

	26/1/2011
	494,70
		4/10/2011
	848,85

	26/1/2011
	494,70
		4/10/2011
	919,80

	26/1/2011
	494,70
		28/11/2011
	1.863,20

	27/1/2011
	494,70
		29/11/2011
	8,00

	21/3/2011
	464,40
		9/12/2011
	8,00

	21/3/2011
	464,40
		9/12/2011
	 8,00

	21/3/2011
	464,40
			
	13/4/2011
	464,40
			
9.2. aplicar individualmente ao Sr. Francisco da Rocha Miranda (XXX.151.821-XX) a multa prevista no art. 57 da Lei 8.443/1992 c/c o art. 267 do RI/TCU, no valor de R$ 5.000,00 (cinco mil reais) , com a fixação do prazo de quinze dias, a contar das notificações, para comprovar, perante o Tribunal (art. 214, inciso III, alínea "a", do RI/TCU) , o recolhimento da dívida aos cofres do Tesouro Nacional, atualizadas monetariamente desde a data do presente acórdão até a dos efetivos recolhimentos, se forem pagas após o vencimento, na forma da legislação em vigor;
9.3. autorizar, desde logo, nos termos do art. 28, inciso II, da Lei 8.443/1992, a cobrança judicial das dívidas caso não atendidas as notificações;
9.4. autorizar, desde já, se requerido, com fundamento no art. 26 da Lei 8.443/1992, o pagamento da importância devida em até 36 (trinta e seis) parcelas mensais e consecutivas, fixando o prazo de 15 (quinze) dias, a contar do recebimento da notificação, para que seja comprovado, perante este Tribunal, o recolhimento da primeira parcela, e de 30 (trinta) dias, a contar da parcela anterior, para que seja comprovado o recolhimento das demais parcelas, devendo incidir sobre cada valor mensal os devidos acréscimos legais, na forma prevista na legislação vigente, além de alertar que a falta de comprovação do recolhimento de qualquer parcela importará no vencimento antecipado do saldo devedor, nos termos do art. 217 do Regimento Interno do TCU; 
9.5. encaminhar, com fundamento no art. 209, § 7º, do RI/TCU, cópia da presente deliberação à Procuradoria da República no Estado do Tocantins;
9.6. dar ciência deste acórdão ao Ministério da Cidadania e ao responsável.

Tomada de contas especial instaurada em razão da impugnação parcial das despesas realizadas com recursos repassados ao referido município, na modalidade fundo a fundo, à conta dos Programas Proteção Social Básica (PSB) e Proteção Social Especial (PSE).

Segunda Câmara

Município de Araguatins - TO.

3. Interessados/Responsáveis:
3.1. Interessado: Ministério do Desenvolvimento Social (extinto) (05.526.783/0001-65).
3.2. Responsável: Francisco da Rocha Miranda (XXX.151.821-XX).

13.1. Ministros presentes: Ana Arraes (Presidente), Augusto Nardes (Relator) e Aroldo Cedraz.
13.2. Ministro-Substituto convocado: Weder de Oliveira.
13.3. Ministro-Substituto presente: André Luís de Carvalho.

ACORDAO-COMPLETO-2410648

Acórdão 8450/2020 - Segunda Câmara

TRF-1

Francisco da Rocha Miranda

AUGUSTO NARDES

Adoto como relatório a instrução que transcrevo a seguir, com os ajustes de forma que julgo necessários, elaborada no âmbito da Secretaria de Controle Externo de Tomada de Contas Especial (Secex-TCE) , cujo encaminhamento teve a anuência do corpo diretivo daquela unidade técnica e do Ministério Público junto ao TCU (peças 29-32) :
INTRODUÇÃO
Cuidam os autos de tomada de contas especial instaurada pelo Fundo Nacional de Assistência Social / Ministério do Desenvolvimento Social e Combate à Fome, em desfavor de Francisco da Rocha Miranda , ex-prefeito do Município de Araguatins/TO (gestão: 2009-2012) , em razão da impugnação parcial das despesas realizadas com recursos repassados ao referido município, na modalidade fundo a fundo, à conta dos Programas Proteção Social Básica (PSB) e Proteção Social Especial (PSE) , no exercício de 2011.
HISTÓRICO
Os recursos para a consecução deste objeto foram repassados ao referido município, no exercício de 2011, no total de R$ 291.376,45 (peça 1, p. 27) , conforme as Ordens Bancárias relacionadas à peça 1, p. 14-15.
No Relatório de Fiscalização 38060, de 4/3/2013, decorrente do 38º Sorteio da Controladoria Geral da União (peça 1, p. 19-22) , consignou-se as irregularidades que se seguem:
Item 3.2.1.1 - Não fornecimento ou ausência da documentação de suporte à movimentação financeira dos recursos do Piso Básico Físico-PBF, que integra o PSB (peça 1, p. 18) , gerando um débito de R$ 51.263,79 (peça 1, p. 30) ;
Item 3.3.1.1 - Não fornecimento ou ausência da documentação de suporte à movimentação financeira da conta do Piso Variável de Média Complexidade -PVMC, que integra o PSE (peça 1, p. 18) , gerando um débito no valor original de R$ 24.739,44 (peça 1, p. 32) .
Na Nota Técnica 297/2016 - CPCRFF/CGPC/DEFNAS, elencou-se as diversas notificações expedidas com o propósito de regularizar o que foi constatado, mas não houve sucesso. Por conseguinte, sugeriu-se a abertura da presente tomada de contas especial (TCE) , no valor original de R$ 76.003,23, tendo como responsável o Sr. Francisco da Rocha Miranda (peça 1, p. 3-5) .
Despacho à peça 1, p. 7 e Termo de Reprovação Parcial à peça 1, p. 8 corroboraram a instauração desta TCE.
O Relatório de TCE do órgão repassador (peça 1, p. 101-107) também quantifica o dano pelo mesmo montante original de R$ 76.003,23 e indica o mesmo responsável (peça 1, p. 104-105) .
A Secretaria Federal de Controle Interno da CGU, consoante relatório e certificado de auditoria inseridos à peça 1, p. 111-114 com a anuência da autoridade ministerial competente (peça 1, p. 120) , fundamentando-se nas ocorrências citadas, posicionou-se pela irregularidade das contas, com imputação do débito ao responsável.
Na instrução inicial (peça 30) , analisando-se os documentos nos autos, concluiu-se pela necessidade de realização de citação do Sr. Pedro Lopes Aragão (CPF XXX.524.623-XX) :
Ocorrência: Impugnação parcial de despesas, em razão das irregularidades apontadas no Relatório de Fiscalização 38060, decorrente do 38º Sorteio da Controladoria Geral da União, as quais não foram regularizadas mediante documentos comprobatórios de suas aplicações, a saber: notas de empenho, notas fiscais, cópias de cheques, extratos bancários, relação de pagamento, entre outros
Débito:
Responsável:  Francisco da Rocha Miranda (CPF XXX.151.821-XX) , ex-prefeito do município de Araguatins/TO na gestão de 2009/2012.
Conduta: Deixar de apresentar documentos comprobatórios a fim de sanar as irregularidades apontadas no Relatório de Fiscalização 38060, de 4/3/2013, decorrente do 38º Sorteio da Controladoria Geral da União.
O Sr. Francisco da Rocha Miranda foi devidamente citado por meio do Ofício 827/2018 (peça 16) , na data de 3/7/2018, conforme AR (peça 17) , e, após pedido de prorrogação de prazo (peça 19) , concedida por mais 15 dias, conforme despacho (peça 20) , apresentou suas alegações de defesa à peça 21, acompanhada de novos elementos (peças 22-28) , por meio de seu advogado devidamente habilitado.
EXAME TÉCNICO
Passa-se a seguir a descrever cada argumento apresentado nas alegações de defesa do responsável seguida de suas respectivas análises:
I. Mérito
A defesa não apresentou argumentos, porém, no intuito de ter suas contas aprovadas, apresentou a documentação que se segue, Notas fiscais; notas de empenho; ordens de pagamento; recibos; extratos bancários; bem como processos gerados pelo referido convenio.
Desse modo, à peça 22, apresentou a seguinte ordem de pagamento:
	Contrato
		Ordem
	de
	Pagamento
	Recibos
	Forma Pag.

	Contratada    
	Página
	Valor (R$) 
	Data
	Página
	Página
	Cheque

	Denise da Cunha 
	5-6
	494,70
	7/1/2011
	4
	8
	850145

Na sequência, à peça 23, apresentou a seguinte ordem de pagamento:
	Nota Fiscal
		Ordem
	de
	Pagamento
	Recibo
	Forma Pag.

	Fornecedor    
	Página
	Valor (R$) 
	Data
	Página
	Página
	Doc/Ted

	Hélio Santos Albuquerque 
	2
	120,00
	9/12/2011
	4
	6
	5

Em seguida, à peça 24, apresentou a seguinte ordem de pagamento:
	Nota Fiscal
		Ordem
	de
	Pagamento
	Recibo
	Forma Pag.

	Fornecedor    
	Página
	Valor (R$) 
	Data
	Página
	Página
	Transf.

	F. A. Araújo dos Santos 
	5
	113,25
	12/12/2011
	7
	9
	8

Em seguida, à peça 25, apresentou a seguinte ordem de pagamento:
	Nota Fiscal
		Ordem
	de
	Pagamento
	Recibo
	Forma Pag.

	Fornecedor    
	Página
	Valor (R$) 
	Data
	Página
	Página
	Doc/Ted

	Aluízio Lopes de Sousa 
	2
	798,00
	9/12/2011
	4
	6
	5

Na sequência, à peça 26, apresentou a seguinte ordem de pagamento:
	Contrato
		Ordem
	de
	Pagamento
	Recibos
	Forma Pag.

	Contratada   
	Página
	Valor (R$) 
	Data
	Página
	Página
	Cheque

	Maria Alice Pinto de Almeida 
	6
	1.781,68
	28/6/2011
	5
	7
	850355

Na peça 27, apresentou um quadro, impresso em papel com timbre da prefeitura local, representando o extrato mensal da conta 20.598-6-PETI, referente a Dezembro/2011 (peça 27, p.1) , além de diversas ordens de pagamento (peça 27, p. 2-115) e outro quadro, impresso em papel com timbre da prefeitura local, representando o extrato mensal da conta 18.303-2-CRAS, referente a Dezembro/2011 (peça 27, p. 116-117) .
Análise
Relacionando a documentação entregue a título de prestação de contas com os dados obtidos junto aos extratos bancários (peça 1, p. 28-32) , tem-se:
	Valor (R$) 
	Data
	Ordem de 
	Pagamento
	Recibos
	Extrato 
	Bancário

			Peça
	Página
	Página
	Data
	Peça 1, p.

	494,70
	7/1/2011
	22
	4
	8
	7/1/2011
	31

	120,00
	9/12/2011
	23
	4
	6
	9/12/2011
	32

	113,25
	12/12/2011
	24
	7
	9
	12/12/2011
	32

	798,00
	9/12/2011
	25
	4
	6
	9/12/2011
	32

	1.781,68
	28/6/2011
	26
	5
	7
	28/06/2011
	29

Quanto às diversas ordens de pagamentos (OP) , tanto do quadro anterior quanto a outras apresentadas (peça 27, p. 2-115) , elas se correlacionam com os cheques emitidos, considerando os valores e as datas dos saques e das transferências (peça 1, p. 28-32) , conforme tabela que se segue:
	Ag. 1305-06
Conta Corrente
18.303-2 - PBF
	HISTÓRICO
	VALOR (R$) 
	DATA
	OP - Peça 27, p.

		Cheque 850.305
	189,00
	3/1/2011
	22

		Cheque 850.328
	1.180,00
	11/1/2011
	25

		Cheque 850.329
	1.250,00
	11/1/2011
	28

		Cheque 850.331
	750,00
	25/1/2011
	31

		Cheque 850.332
	883,00
	25/1/2011
	34

		Cheque 850.330
	1.471,04
	31/1/2011
	
		Cheque 850.333
	1.000,00
	31/1/2011
	37

		Cheque 850.327
	580,41
	1/2/2011
	111

		Cheque 850.334
	470,00
	7/2/2011
	40

		Cheque 850.336
	228,80
	21/2/2011
	43

		Cheque 850.337
	950,00
	22/2/2011
	49

		Cheque 850.338
	980,00
	22/2/2011
	50

		Cheque 850.339
	2.140,00
	25/2/2011
	46

		Cheque 850.340
	700,00
	1/3/2011
	53

		Cheque 850.341
	800,00
	10/3/2011
	54

		Cheque 850.342
	1.569,45
	18/3/2011
	57

		Cheque 850.344
	1.630,00
	8/3/2011
	114

		Cheque 850.335
	873,00
	21/3/2011
	
		Cheque 850.345
	1.038,00
	25/3/2011
	115

		Cheque 850.343
	1.579,63
	6/4/2011
	60

		Cheque 850.346
	680,00
	13/4/2011
	63

		Cheque 850.347
	570,00
	13/4/2011
	
		Cheque 850.350
	1.100,00
	26/4/2011
	
		Cheque 850.348
	1.579,63
	3/5/2011
	
		Cheque 850.351
	300,00
	12/5/2011
	64

		Cheque 850.353
	500,00
	17/5/2011
	70

		Cheque 850.354
	1.026,00
	18/5/2011
	73

		Cheque 850.352
	1.579,63
	19/5/2011
	67

		Cheque 850.356
	200,00
	27/6/2011
	79

		Cheque 850.355
	1.781,68
	28/6/2011
	76 e (Peça 26, p. 5) 

		Cheque 850.357
	500,00
	6/7/2011
	82

		Cheque 850.358
	1.830,00
	8/7/2011
	
		Cheque 850.359
	461,10
	11/7/2011
	85

		Cheque 850.360
	852,40
	11/7/2011
	88

		Cheque 850.361
	1.781,68
	19/7/2011
	91

		Cheque 850.362
	479,95
	26/7/2011
	94

		Cheque 850.365
	2.328,12
	27/7/2011
	96

		Cheque 850.366
	1.233,90
	27/7/2011
	99

		Cheque 850.367
	379,50
	11/8/2011
	102

		Cheque 850.369
	908,70
	17/8/2011
	113

		Cheque 850.370
	1.291,00
	18/8/2011
	
		Cheque 850.371
	772,70
	23/8/2011
	108

		Cheque 850.368
	1.233,90
	28/8/2011
	105

		Transferência
	1.277,33
	13/9/2011
	13

		Transferência
	140,10
	4/10/2011
	4

		Transferência
	748,35
	4/10/2011
	10

		Emissão de DOC
	296,00
	17/11/2011
	7

		Tar DOC/TED
	8,00
	17/11/2011
	
		Emissão de DOC
	1.828,70
	28/11/2011
	16

		Tar de DOC/TED
	8,00
	29/11/2011
	
		TED
	3.317,00
	2/12/2011
	19

		Tar DOC/TED
	8,00
	5/12/2011
	
	Ag. 1305-06
Conta Corrente
18.303-2 - PVMC
	Cheque 850.149
	393,20
	3/1/2011
	
		Cheque 850.150
	480,55
	3/1/2011
	
		Cheque 850.151
	830,00
	4/1/2011
	
		Cheque 850.145
	494,70
	7/1/2011
	Peça 22, p. 4

		Cheque 850.146
	494,70
	7/1/2011
	
		Cheque 850.147
	494,70
	7/1/2011
	
		Cheque 850.148
	494,70
	7/1/2011
	
		Cheque 850.157
	850,00
	11/1/2011
	
		Cheque 850.158
	750,00
	25/1/2011
	
		Cheque 850.153
	494,70
	26/1/2011
	
		Cheque 850.154
	494,70
	26/1/2011
	
		Cheque 850.156
	494,70
	26/1/2011
	
		Cheque 850.152
	494,70
	27/1/2011
	
		Cheque 850.161
	464,40
	21/3/2011
	
		Cheque 850.162
	464,40
	21/3/2011
	
		Cheque 850.163
	464,40
	21/3/2011
	
		Cheque 850.164
	464,40
	13/4/2011
	
		Cheque 850.165
	464,40
	13/4/2011
	
		Cheque 850.166
	468,70
	13/4/2011
	
		Cheque 850.167
	468,70
	14/4/2011
	
		Cheque 850.169
	1.349,60
	09/5/2011
	
		Cheque 850.159
	100,00
	13/5/2011
	
		Cheque 850.168
	258,00
	13/5/2011
	
		Cheque 850.170
	468,70
	20/5/2011
	
		Cheque 850.171
	468,70
	20/5/2011
	
		Cheque 850.176
	287,50
	11/7/2011
	
		Cheque 850.172
	528,65
	18/7/2011
	
		Cheque 850.173
	528,65
	18/7/2011
	
		Cheque 850.174
	528,65
	18/7/2011
	
		Cheque 850.175
	528,65
	18/7/2011
	
		Cheque 850.177
	237,50
	26/7/2011
	
		Cheque 850.178
	791,20
	27/7/2011
	
		Cheque 850.179
	2.101,90
	27/7/2011
	
		Cheque 850.180
	791,20
	25/8/2011
	
		Transferência
	562,69
	13/9/2011
	
		Transferência
	848,85
	4/10/2011
	
		Transferência
	919,80
	4/10/2011
	
		Emissão de DOC
	1.863,20
	28/11/2011
	
		Tar DOC/TED
	8,00
	29/11/2011
	
		Emissão de DOC
	798,00
	9/12/2011
	Peça 25, p. 4

		Emissão de DOC
	120,00
	9/12/2011
	Peça 23, p. 4

		Tar DOC/TED
	8,00
	9/12/2011
	
		Tar DOC/TED
	8,00
	9/12/2011
	
		Transferência
	113,25
	12/12/2011
	Peça 24, p. 7

20.	Diante dos novos elementos apresentados pela defesa, a análise da documentação apresentada serviu para diminuir o valor do débito, conforme despesas comprovadas no quadro anterior, restando ainda débito referente às irregularidades apontadas na citação, porém que não foram possíveis de serem afastadas com os elementos constante nos autos.
Restando, portanto, o débito conforme tabela a seguir:
	Ag. 1305-06
Conta Corrente
18.303-2 - PBF
	HISTÓRICO
	VALOR (R$) 
	DATA

		Cheque 850.330
	1.471,04
	31/1/2011

		Cheque 850.335
	873,00
	21/3/2011

		Cheque 850.347
	570,00
	13/4/2011

		Cheque 850.350
	1.100,00
	26/4/2011

		Cheque 850.348
	1.579,63
	3/5/2011

		Cheque 850.358
	1.830,00
	8/7/2011

		Cheque 850.370
	1.291,00
	18/8/2011

		Tar DOC/TED
	8,00
	17/11/2011

		Tar DOC/TED
	8,00
	29/11/2011

		Tar DOC/TED
	8,00
	5/12/2011

	Ag. 1305-06
Conta Corrente
18.303-2 - PVMC
	Cheque 850.149
	393,20
	3/1/2011

		Cheque 850.150
	480,55
	3/1/2011

		Cheque 850.151
	830,00
	4/1/2011

		Cheque 850.146
	494,70
	7/1/2011

		Cheque 850.147
	494,70
	7/1/2011

		Cheque 850.148
	494,70
	7/1/2011

		Cheque 850.157
	850,00
	11/1/2011

		Cheque 850.158
	750,00
	25/1/2011

		Cheque 850.153
	494,70
	26/1/2011

		Cheque 850.154
	494,70
	26/1/2011

		Cheque 850.156
	494,70
	26/1/2011

		Cheque 850.152
	494,70
	27/1/2011

		Cheque 850.161
	464,40
	21/3/2011

		Cheque 850.162
	464,40
	21/3/2011

		Cheque 850.163
	464,40
	21/3/2011

		Cheque 850.164
	464,40
	13/4/2011

		Cheque 850.165
	464,40
	13/4/2011

		Cheque 850.166
	468,70
	13/4/2011

		Cheque 850.167
	468,70
	14/4/2011

		Cheque 850.169
	1.349,60
	09/5/2011

		Cheque 850.159
	100,00
	13/5/2011

		Cheque 850.168
	258,00
	13/5/2011

		Cheque 850.170
	468,70
	20/5/2011

		Cheque 850.171
	468,70
	20/5/2011

		Cheque 850.176
	287,50
	11/7/2011

		Cheque 850.172
	528,65
	18/7/2011

		Cheque 850.173
	528,65
	18/7/2011

		Cheque 850.174
	528,65
	18/7/2011

		Cheque 850.175
	528,65
	18/7/2011

		Cheque 850.177
	237,50
	26/7/2011

		Cheque 850.178
	791,20
	27/7/2011

		Cheque 850.179
	2.101,90
	27/7/2011

		Cheque 850.180
	791,20
	25/8/2011

		Transferência
	562,69
	13/9/2011

		Transferência
	848,85
	4/10/2011

		Transferência
	919,80
	4/10/2011

		Emissão de DOC
	1.863,20
	28/11/2011

		Tar DOC/TED
	8,00
	29/11/2011

		Tar DOC/TED
	8,00
	9/12/2011

		Tar DOC/TED
	8,00
	9/12/2011

As alegações de defesa apresentadas pelo Sr. Francisco da Rocha Miranda, assim, não elidem as irregularidades apontadas, embora tenha conseguido diminuir o valor do débito.
Vale ressaltar que a pretensão punitiva do TCU, conforme Acórdão 1441/2016-TCU-Plenário, que uniformizou a jurisprudência acerca dessa questão, subordina-se ao prazo geral de prescrição indicado no art. 205 do Código Civil, que é de 10 anos, contado da data de ocorrência da irregularidade sancionada, nos termos do art. 189 do Código Civil, sendo este prazo interrompido pelo ato que ordenar a citação, a audiência ou a oitiva do responsável. No caso em exame, não ocorreu a prescrição, uma vez que o último débito ocorreu em 29/11/2011 (peça 1, p. 28-32) e o ato de ordenação da citação ocorreu em 27/12/2017 (peça 6) .
Não havendo nos autos elementos que possam atestar a boa-fé do Sr. Francisco da Rocha Miranda, devem ser rejeitadas parcialmente as alegações de defesa do responsável, para se diminuir o débito, devendo as contas serem julgadas irregulares, condenando-o ao débito apurado e aplicando-lhes a multa prevista no art. 57 da Lei 8.443/1992.
CONCLUSÃO
Em face da análise promovida, não foi possível sanear as irregularidades atribuída ao responsável, tampouco elidir a totalidade do débito a ele imputado, apenas parcialmente. Ademais, inexistem nos autos elementos que demonstrem a boa-fé do responsável ou a ocorrência de outros excludentes de culpabilidade. Desse modo, suas contas devem, desde logo, ser julgadas irregulares, nos termos do art. 202, § 6º, do Regimento Interno do TCU, procedendo-se à condenação em débito do Sr. Francisco da Rocha Miranda, aplicando-lhes a multa prevista no art. 57 da Lei 8.443/1992. A gradação da multa seguirá a gravidade da irregularidade verificada.
PROPOSTA DE ENCAMINHAMENTO
Diante do exposto, submetem-se os autos à consideração superior, propondo:
 rejeitar parcialmente as alegações de defesa do Sr. Francisco da Rocha Miranda (CPF XXX.151.821-XX) ;
 julgar irregulares, nos termos dos arts. 1º, inciso I, 16, inciso III, alínea "c", § 2º, da Lei 8.443/92 c/c os arts. 19 e 23, inciso III, da mesma Lei, e com arts. 1º, inciso I; 209, inciso III; 210 e 214, inciso III, do Regimento Interno/TCU, as contas do Sr. Francisco da Rocha Miranda (CPF XXX.151.821-XX) , condenando-o ao pagamento das importâncias a seguir especificadas, atualizadas monetariamente e acrescidas dos juros de mora, calculadas a partir das datas discriminadas até a data do efetiva quitação do débito, fixando-lhes o prazo de quinze dias, para que comprovem, perante o Tribunal, o recolhimento das referidas quantias ao Fundo Nacional de Assistência Social (FNAS) , nos termos do art. 23, inciso III, alínea "a", da citada lei;
Débito:
	DATA 
	VALOR (R$) 
		DATA 
	VALOR (R$) 

	31/1/2011
	1.471,04
		13/4/2011
	464,40

	21/3/2011
	873,00
		13/4/2011
	468,70

	13/4/2011
	570,00
		14/4/2011
	468,70

	26/4/2011
	1.100,00
		09/5/2011
	1.349,60

	3/5/2011
	1.579,63
		13/5/2011
	100,00

	8/7/2011
	1.830,00
		13/5/2011
	258,00

	18/8/2011
	1.291,00
		20/5/2011
	468,70

	17/11/2011
	8,00
		20/5/2011
	468,70

	29/11/2011
	8,00
		11/7/2011
	287,50

	5/12/2011
	8,00
		18/7/2011
	528,65

	3/1/2011
	393,20
		18/7/2011
	528,65

	3/1/2011
	480,55
		18/7/2011
	528,65

	4/1/2011
	830,00
		18/7/2011
	528,65

	7/1/2011
	494,70
		26/7/2011
	237,50

	7/1/2011
	494,70
		27/7/2011
	791,20

	7/1/2011
	494,70
		27/7/2011
	2.101,90

	11/1/2011
	850,00
		25/8/2011
	791,20

	25/1/2011
	750,00
		13/9/2011
	562,69

	26/1/2011
	494,70
		4/10/2011
	848,85

	26/1/2011
	494,70
		4/10/2011
	919,80

	26/1/2011
	494,70
		28/11/2011
	1.863,20

	27/1/2011
	494,70
		29/11/2011
	8,00

	21/3/2011
	464,40
		9/12/2011
	8,00

	21/3/2011
	464,40
		9/12/2011
	 8,00

	21/3/2011
	464,40
			
	13/4/2011
	464,40
			
 aplicar individualmente ao Sr. Francisco da Rocha Miranda (CPF XXX.151.821-XX) , a multa prevista no art. 57 da Lei 8.443/92 c/c o art. 267 do RI/TCU, fixando-lhe o prazo de quinze dias, a contar da notificação, para que comprove (m) , perante o Tribunal (art. 214, III, a, do Regimento Interno do TCU) , o recolhimento da dívida aos cofres do Tesouro Nacional, atualizada monetariamente desde a data do acórdão que vier a ser proferido por este Tribunal até a do efetivo recolhimento, se pagas após o vencimento, na forma da legislação em vigor;
 autorizar, desde logo, a cobrança judicial das dívidas, caso não atendida a notificação, na forma do disposto no art. 28, inciso II, da Lei 8.443/1992;
 autorizar também, desde logo, se requerido, com fundamento no art. 28, inciso I, da Lei 8.443, de 1992 c/c o art. 217, §§ 1º e 2º do Regimento Interno, o parcelamento da dívida em até 36 parcelas, incidindo sobre cada parcela, corrigida monetariamente, os correspondentes acréscimos legais fixando- lhe o prazo de quinze dias, a contar do recebimento da notificação, para comprovar perante o Tribunal o recolhimento da primeira parcela, e de trinta dias, a contar da parcela anterior, para comprovar os recolhimentos das demais parcelas, devendo incidir sobre cada valor mensal, atualizado monetariamente, os juros de mora devidos, no caso do débito, na forma prevista na legislação em vigor, alertando os responsáveis de que a falta de comprovação do recolhimento de qualquer parcela importará o vencimento antecipado do saldo devedor, nos termos do § 2º do art. 217 do Regimento Interno deste Tribunal;
 enviar cópia do Acórdão a ser prolatado, bem como do Relatório e do Voto que o fundamentarem ao Procuradoria da República no Estado do Tocantins, nos termos do § 3º do art. 16 da Lei 8.443/1992 c/c o § 7º do art. 209 do Regimento Interno do TCU, para adoção das medidas cabíveis;
 enviar cópia do Acórdão que vier a ser proferido ao Ministério da Cidadania e ao responsável, para ciência, informando que a presente deliberação, acompanhada do Relatório e do Voto que a fundamenta, está disponível para a consulta no endereço www.tcu.gov.br/acordaos, além de esclarecer que, caso requerido, o TCU poderá fornecer sem custos as correspondentes cópias, de forma impressa.
	É o Relatório.

Procuradora-Geral Cristina Machado da Costa e Silva.

TOMADA DE CONTAS ESPECIAL. RECURSOS REPASSADOS PELO FUNDO NACIONAL DE ASSISTÊNCIA SOCIAL. NÃO APRESENTAÇÃO DA DOCUMENTAÇÃO REFERENTE À PRESTAÇÃO DE CONTAS FINAL. CONTAS IRREGULARES. DÉBITO. MULTA.

TOMADA DE CONTAS ESPECIAL (TCE)

Secretaria de Controle Externo de Tomada de Contas Especial (SecexTCE).

Aprecia-se tomada de contas especial instaurada pelo Fundo Nacional de Assistência Social/Ministério do Desenvolvimento Social e Combate à Fome, em desfavor de Francisco da Rocha Miranda, ex-prefeito do Município de Araguatins/TO (gestão: 2009-2012) , em razão da impugnação parcial das despesas realizadas com recursos repassados ao referido município, na modalidade fundo a fundo, à conta dos Programas Proteção Social Básica (PSB) e Proteção Social Especial (PSE) , no exercício de 2011.
2. 	Os recursos para a consecução deste objeto foram repassados ao referido município, no exercício de 2011, no total de R$ 291.376,45, conforme documentado nos autos.
3. 	No âmbito deste Tribunal, foi promovida a citação do responsável para apresentar alegações de defesa e/ou recolher aos cofres públicos os recursos federais conveniados, em face da não comprovação da sua boa e regular aplicação, ante as irregularidades apontadas. 
4. 	Deve-se ressaltar que o responsável, em resposta à citação não apresentou nenhuma justificativa sobre as irregularidades apontadas, simplesmente juntou diversos documentos aos autos (notas fiscais, recibos, extratos bancários, etc.) que em seu entendimento seriam suficientes para comprovar as despesas questionadas.
5. 	Após análise da documentação apresentada, a Unidade Técnica concluiu que algumas despesas puderam ser comprovadas, o que serviu para diminuir o valor do débito, restando ainda o débito referente às irregularidades que não foram possíveis de serem afastadas com os elementos constante nos autos.
6. 	Diante disso, a unidade técnica sugeriu o julgamento pela irregularidade das presentes contas e a condenação em débito pelo montante especificado no relatório.
7. 	Acolho o encaminhamento de mérito proposto pela unidade técnica, o qual foi endossado pelo douto Parquet e cujos fundamentos incorporo às minhas razões de decidir.
8. 	Também, verifico que não está caracterizada nos autos a prescrição da pretensão punitiva deste Tribunal, consoante análise empreendida pela unidade técnica, motivo pelo qual proponho também a aplicação da multa prevista no art. 57 da Lei 8.443/1992. 
9. 	Sendo assim, e ante a inexistência nos autos de elementos evidenciando a boa-fé na conduta do responsável, cabe, desde já, o julgamento das presentes contas pela irregularidade, com imputação de débito e a aplicação de multa ao responsável.
	Pelas razões expostas, VOTO no sentido de que seja adotado o acórdão que ora submeto à apreciação deste colegiado.
TCU, Sala das Sessões Ministro Luciano Brandão Alves de Souza, em 17 de setembro de 2019.
Ministro JOÃO AUGUSTO RIBEIRO NARDES 
Relator